【裁判字號】    89,易,4267
【裁判日期】    891109
【裁判案由】    電子遊戲場業管理條例
【裁判全文】
臺灣高雄地方法院刑事判決                        八十九年度易字第四二六七號
    公  訴  人  臺灣高雄地方法院檢察署檢察官
    被      告  甲○○
右列被告因違反電子遊戲場業管理條例案件，經檢察官聲請簡易判決處刑（八十九年
度偵字第一六六○三號），本院高雄簡易庭認不宜以簡易判決處刑（八十九年度雄簡
字第一○三○號），簽移本院依通常程序審理，本院判決如左：
    主  文
甲○○違反未依電子遊戲場業管理條例規定辦理營利事業登記者，不得經營電子遊戲
場業之規定，處拘役貳拾日，如易科罰金，以佰元折算壹日。電子遊戲機拾貳台均
沒收。
    事  實
一、甲○○係設於高雄市○○區○○街四號「文天書局」之負責人，明知經營電子遊
    戲場業，須依電子遊戲場業管理條例相關規定辦理營利事業登記，竟未經向主管
    機關高雄市政府辦理營利事業登記，自民國八十九年五月二十一日起，在其經營
    之「文天書局」內，擺設電子遊戲機十二台，供不特定人投幣為益智類之遊戲，
    經營電子遊戲場業。嗣於同年月二十八日晚間九時四十分許，甲○○在上址將上
    開電子遊戲機具其中兩台插電營業時，為高雄市政府建設局當場查獲。
二、案經高雄市政府移送臺灣高雄地方法院檢察署檢察官偵查起訴。
    理  由
一、訊據被告甲○○固不諱言有於前揭時、地，經營「文天書局」，並購買電子遊戲
    機具共計十二台，準備上開書局內營業，且未依電子遊戲場業管理條例之規定，
    向高雄市政府辦理營利事業登記之事實，惟矢口否認犯有何違反電子遊戲場業管
    理條例之犯行，辯稱：上開電子遊戲機具係當時因價格便宜，所以購買進來準備
    充為營業使用，後來聽說經營電子遊戲機係屬違法行為，所以就不敢營業，查獲
    是日為何會有兩台電子遊戲機插電中，伊並不清楚云云。經查，被告於八十九年
    五月二十一日購入上開電子遊戲機後，即行營業之事實，業據被告於警訊時供述
    綦詳（參見警訊筆錄第二頁背面），且被告所陳列之電子遊戲機共計十二台，其
    中二台於查獲是時正處插電狀態等情，除據被告供承在卷外，另有現場臨檢紀錄
    表影本一份、現場照片影本二幀在卷可稽，而觀諸卷附現場照片二幀，被告購入
    之電子遊戲機具，大部分雖以紙板覆蓋其上，然其中二台係屬插電狀態，且放置
    位置係與其他電子遊戲機具，依序緊密陳列於牆壁邊緣，是以上開電源苟非經人
    刻意搬動後，自後方牆壁電源處插入電源插頭，當無自行引電可能，且上開處所
    既由被告經營、管理，旁人無法擅行入內搬動物品，唯一可能插電之人，當可確
    信係屬被告或被告允准之人為之，而一般電器產品只要係屬插電狀況，均須耗費
    電資，被告既辯稱未打算營業，又豈有任令電子遊戲機具耗費電力可能，顯見被
    告應有具體營業行為甚明。再查，被告購買之上開電子遊戲機具，數量達十二台
    ，且購入之初即有營業之意，自足認定被告有經營上開電子遊戲機具營利之舉，
    其上開所辯，純屬空言卸責之詞，不足採信。本件事證明確，被告犯行洵堪認定
    ，應依法論科。
二、按電子遊戲場業管理條例第十五條規定之立法意旨係為健全電子遊戲場之營業秩
    序，明定任何人未依該條例規定辦理電子遊戲場業之營利事業登記者，不得經營
    電子遊戲場業，是核被告所為，係違反電子遊戲場業管理條例第十五條之未依電
    子遊戲場業管理條例規定辦理營利事業登記者，不得經營電子遊戲場業之規定，
    應依同條例第二十二條之規定論處。爰審酌被告未有前科，有臺灣高雄地方法院
    檢察署刑案資料查註紀錄表及臺灣高等法院被告全國前案紀錄表各一份在卷可參
    ，素行尚稱良好，且其所陳列機台之時間不長，尚查無有何重大之獲利情事，所
    犯情節尚屬輕微，暨其犯後之態度等一切情狀，量處如主文所示之刑，並諭知易
    科罰金之折算標準，以資懲儆。
據上論斷，應依刑事訴訟法第二百九十九條第一項前段，電子遊戲場業管理條例第二
十二條，刑法第十一條前段、第四十一條，罰金罰鍰提高標準條例第二條，判決如主
文。
中        華        民        國       八十九     年   十一   月  九   日
                                    臺灣高雄地方法院刑事第一庭
                                        法  官         邱基峻
右正本證明與原本無異。
如不服本判決，應於判決送達後十日內，向本院提出上訴狀。
                                        書記官         王美玲
中    華    民    國      八十九      年      十一  月        九       日
附錄本案論罪科刑法條全文：
電子遊戲場業管理條例第二十二條：
違反第十五條規定者，處行為人一年以下有期徒刑、拘役或科或併科新台幣五十萬元
以上二百五十萬元以下罰金。


司法院資訊處製作；財團法人民間司法改革基金會備份。
